# 集团公司全资拥有的财务公司能否豁免合并

提问人：wufaxian 时间：2019-09-21 02:01:09
制造业集团的全资财务子公司可否豁免合并，只按照权益法入账？如果不可以豁免合并，那么财务子公司是否按照金融行业会计标准编制报表？这种报表如何与企业会计准则编报表的母公司进行合并呢？

回答人：chenyiwei
子公司不能仅仅因为与母公司处于不同行业、从事不同业务而不纳入母公司的合并报表范围。财务公司的报表仍按金融企业格式编制。现在财政部发布的集团合并报表格式中都是兼有金融企业和非金融企业的财务报表项目，两者均可填列。

提问人：wufaxian 时间：2019-09-21 14:25:03
在国际会计准则下，管理层是否有权选择哪些子公司豁免合并呢？

回答人：chenyiwei
只能基于重要性原则对显著不重大的子公司可不纳入合并报表范围。不能基于子公司的行业特殊性不纳入合并报表范围。